【裁判字號】    98,訴,482
【裁判日期】    981231
【裁判案由】    違反毒品危害防制條例
【裁判全文】
臺灣花蓮地方法院刑事判決               98年度訴字第482號
公  訴  人  臺灣花蓮地方法院檢察署檢察官
被      告  甲○○
上列被告因違反毒品危害防制條例案件，經檢察官提起公訴（98
年度毒偵字第535號），本院判決如下：
    主  文
甲○○施用第一級毒品，累犯，處有期徒刑壹年。
    事  實
一、甲○○曾於民國92 年間因竊盜案件，經本院判處有期徒刑8
    月確定，於93年11月22日縮刑期滿執行完畢，又於94年間因
    施用毒品案件，經本院裁定送觀察、勒戒，認有繼續施用毒
    品之傾向，復經本院裁定送強制戒治，於95年10月20日停止
    戒治出所並於95年12月15日戒治期滿，又因竊盜等案，經臺
    灣高等法院花蓮分院判處有期徒刑2年確定，於97年4月22日
    假釋出監，並於同年9月25 日假釋付保護管束期滿執行完畢
    。猶不知悔改，於前次強制戒治期滿後5 年內，復基於施用
    第一級毒品海洛因之犯意，於98年8月27日21時10 分許往前
    回溯26小時內之某時許（起訴書原載96小時，經公訴檢察官
    當庭更正為26小時），在花蓮縣某地，施用海洛因1 次。嗣
    經甲○○同意由警採尿送驗，呈嗎啡陽性反應，因而查獲上
    情。
二、案經花蓮縣警察局吉安分局報請臺灣花蓮地方法院檢察署檢
    察官偵查起訴。
    理  由
一、證據能力部分：
    本件卷附之慈濟大學濫用藥物檢驗中心98年9月3日檢驗總表
    及該檢驗中心98年11月19日慈大藥字第98111901號函附之檢
    驗總表與複驗檢驗結果表各1 紙所示鑑定意見，分別係該鑑
    定機關依檢察機關概括授權及本院囑託執行鑑定職務所出具
    之書面鑑定報告，依刑事訴訟法第159條第1 項及同法第208
    條第1項準用同法第206條第1 項之規定，自得為證據，況被
    告於本院審理時表示同意引用為證據，至本院言詞辯論終結
    時止，均未聲明異議，是認有證據能力。
二、訊據被告甲○○固坦承本件尿液檢體係其之尿液，採集時間
    為98年8月21日21時10 分許，尿液檢體採集送驗表上之簽名
    為其親自簽名捺印，且採尿前26小時許其在花蓮縣某處之事
    實，惟矢口否認有何施用海洛因之犯行，辯稱：伊懷疑尿液
    被摻入毒品，遭警方動過手腳，且伊有服用美沙冬，可能影
    響驗尿報告云云。經查：
（一）被告於98年8月21日21時10 分許，同意花蓮縣警察局吉安
      分局員警曾添富採集其尿液，有鑑定採尿同意書1 紙在卷
      可參（警卷第7 頁），而證人曾添富於本院審理時亦已明
      確證述：伊有親自看被告排尿，伊將被告之尿液分成兩瓶
      ，兩瓶均同時當被告面前讓伊親自封瓶並捺印，封瓶之後
      ，因撕下封條會有斷線痕跡，不可能撕下來後再貼回，故
      不可能在被告所採集之尿液加入其他物質等語明確，衡諸
      證人與被告並無嫌隙，係依法執行勤務之公務員，當無設
      詞誣陷致己身負偽證重罪之必要，且證人所證本件採集被
      告尿液之過程，具體明確，本院既查無證據足資證明員警
      有何違法之情事，是證人之證言並無瑕疵而應堪採信。故
      本件採集被告尿液之程序並無違誤，而被告之尿液並未遭
      摻入其他物質一節，應堪認定。
（二）次查，被告上開尿液經送驗結果，呈鴉片類嗎啡之陽性反
      應，有毒品慈濟大學濫用藥物檢驗中心98年9月3日檢驗總
      表影本及偵辦毒品案件涉嫌人尿液檢體採集送驗紀錄表影
      本各1份在卷可按（警卷第5、6 頁），該尿液復經本院送
      慈濟大學濫用藥物檢驗中心複驗，仍呈嗎啡陽性反應，且
      該檢驗中心表示服用美沙冬並不致使嗎啡檢驗呈陽性反應
      一節，有該慈濟大學濫用藥物檢驗中心98年11月19日慈大
      藥字第98111901 號函附之檢驗總表與複驗檢驗結果表各1
      紙在卷可佐（本院卷第36-38頁），故被告確有於98年8月
      27日21時10分許往前回溯26小時內之某時許施用海洛因之
      事實，應堪認定。
（三）綜上所述，被告上開所辯，顯無足採，又被告前受強制戒
      治完畢釋放後5 年內，再犯本案施用毒品案件，有臺灣高
      等法院被告前案紀錄表1 份在卷可查，是以本件事證已臻
      明確，被告施用海洛因之犯行，堪以認定，應依法論科。
三、按海洛因係毒品危害防制條例第2條第2項第1 款所稱之第一
    級毒品，不得非法持有及施用。核被告所為，係犯毒品危害
    防制條例第10條第1 項之施用第一級毒品罪。被告施用前持
    有海洛因之低度行為，應為施用海洛因之高度行為所吸收，
    不另論罪。又被告有事實欄所示之前科及執行紀錄，有臺灣
    高等法院被告前案紀錄表1份在卷可參，其於5年以內故意再
    犯本件有期徒刑以上之罪，為累犯，應依刑法第47條第1 項
    規定加重其刑。爰審酌被告之前科紀錄、其犯罪之動機、手
    段、施用毒品係對自己身體之殘害，及其犯罪後否認犯行之
    態度等一切情狀，量處如主文所示之刑，以示懲儆。
據上論斷，應依刑事訴訟法第299條第1項前段，毒品危害防制條
例第10條第1項，刑法第11條前段、第47條第1項，判決如主文。
本案經檢察官黃蘭雅到庭執行職務。
中    華    民    國    98    年    12    月    31    日
                  刑事第四庭  審判長  法  官  陳月雯
                                      法  官  黃鴻達
                                      法  官  魏俊明
以上正本證明與原本無異。
如不服本判決應於收受送達後10日內向本院提出上訴書狀，並應
敘述具體理由。其未敘述上訴理由者，應於上訴期間屆滿後20日
內向本院補提理由書(均須按他造當事人之人數附繕本)「切勿逕
送上級法院」。
中    華    民    國    98    年    12    月    31    日
                                      書記官
附錄本判決論罪之法律條文：
毒品危害防制條例第10條第1項：
施用第一級毒品者，處6月以上5年以下有期徒刑。

司法院資訊處製作；財團法人民間司法改革基金會備份。
